臺灣高雄地方法院小額民事判決　　　 110年度雄小字第2221號
原　　　告　台灣大哥大股份有限公司

法定代理人　蔡明忠　
送達代收人　鍾坤錦　
訴訟代理人　湯斐華　
被　　　告　黃順益　

上列當事人間請求給付電信費事件，本院於民國110 年10月14日
言詞辯論終結，判決如下：
    主      文
被告應給付原告新臺幣壹萬肆仟柒佰貳拾元。
訴訟費用新臺幣壹仟元由被告負擔。
本判決得假執行，但被告以新臺幣壹萬肆仟柒佰貳拾元供擔保後
免為假執行。
    事實及理由
一、按小額訴訟之訴狀送達後，原告不得將原訴變更或追加他訴
    ，但擴張或減縮應受判決事項之聲明者，不在此限，民事訴
    訟法第436 條之23、第436 條第2 項及第255 條第1 項第3
    款分別定有明文。查原告起訴時原聲明：被告應給付原告新
    臺幣（下同）14,720元，及自支付命令送達被告翌日起至清
    償日止，按週年利率5%計算之利息。嗣於本院民國110 年10
    月14日言詞辯論期日時減縮訴之聲明為：被告應給付原告14
    ,720元，核屬減縮應受判決事項之聲明，依前揭規定，應予
    准許。
二、原告主張：被告於民國103 年4 月18日將其名下使用、原向
    遠傳電信股份有限公司租用之行動電話門號0000000000號（
    下稱系爭門號）向伊申辦攜碼轉入業務，並於103 年4 月30
    日完成移轉。又被告使用系爭門號之小額付費服務，於Goog
    le Play 登入帳號後選擇「啟用Taiwan Mobile Telecom 電
    信代扣功能」，並自109 年6 月11日起至109 年10月4 日間
    陸續購買Google Play 內之應用程式服務及電影等商品，消
    費款項則計入電信帳單，應於當期繳款截止日前全部清償，
    詎被告未依約履行繳款義務，迄今尚積欠14,720元未清償。
    為此，爰依契約之法律關係提起本訴等語，並聲明：被告應
    給付原告14,720元。
三、被告則以：伊並未於Google Play 商店消費購買應用程式服
    務或影片，應係被盜用，故拒絕支付該筆款項費用等語置辯
    ，並聲明：原告之訴駁回。
四、得心證理由：
  ㈠按當事人主張有利於己之事實，就其事實有舉證之責任，民
    事訴訟法第277 條前段定有明文。又事實有常態與非常態之
    分，其主張常態事實者無庸負舉證責任，反之，主張非常態
    之事實者，則須就其所主張之事實負舉證責任，而手機由本
    人使用為常態，由他人盜用則非常態，主張該非常態事實之
    當事人，應負舉證責任。本件原告主張之上開事實，業據其
    提出行動通信業務申請書、號碼可攜服務申請書、繳款通知
    書及系爭門號消費明細資料等件為證，系爭門號確由被告本
    人使用無訛。被告雖辯稱其未使用原告提供之小額付費服務
    及電信代扣功能於Google Play 消費，係遭盜用云云，然被
    告除提出報案三聯單一紙外，始終未能舉證說明係於何時、
    何地遭何人盜用手機SIM 卡或是Google服務之會員帳號、密
    碼，且被告自己於本院審理時亦稱警方最後也查不到，則被
    告此部分之抗辯已難讓人相信為真實。又原告建置行動電話
    小額付款服務及Google PLay 電信代扣功能，其設定方式為
    ：須先透過原告建置之系統開通系爭門號之小額付款服務，
    再持手機以系爭門號SIM 卡連接網際網路至Google Play ，
    點選付款方式之頁面，輸入系爭門號、姓名等資訊確認後，
    系統以發送簡訊認證碼並回傳確認之方式進行身分認證，將
    Google會員帳號成功綁定以系爭門號電信代扣功能後，每次
    於Google Play 購買服務或商品前，仍需再次輸入Google會
    員帳戶之密碼為最後確認，方能完成交易，同時間原告會發
    送消費簡訊通知至系爭門號手機，Google Play 也會寄發電
    子郵件至Google會員之電子信箱，是認原告對上開行動電話
    電信代扣功能設有一定流程之安全機制，且被告申辦後理應
    知悉該操作模式及相關安全機制。倘如被告所稱是系爭門號
    或是Google會員帳號之密碼遭他人盜用乙節為真，大可於接
    獲消費通知之簡訊或是電子郵件時立即辦理退款，甚至聯繫
    原告停用系爭門號電信代扣服務，然被告遲至收受繳費帳單
    時，仍未向原告反應此事，顯與常情有違，復參以被告就其
    於109 年6 月至109 年9 月間之消費記錄有正常繳款，足認
    被告確實有使用系爭門號小額付款服務及Google Play 電信
    代扣功能無訛，是被告上開所辯，實難採信。
  ㈡從而，本件原告依契約之法律關係，請求被告給付14,720元
    ，為有理由，應予准許。
五、本件訴訟係適用小額程序為被告敗訴之判決，依民事訴訟法
    第436 條之20規定，依職權宣告假執行。並依同法第436 條
    之23準用同法第436 條第2 項，適用同法第392 條第2 項規
    定，依職權宣告被告如預供擔保，得免為假執行。
六、訴訟費用負擔之依據：民事訴訟法第78條。
中    華    民    國   110    年    10    月    28    日
                  高雄簡易庭  法      官  謝宗翰
以上正本係照原本作成。
民事訴訟法第436條之24第2項：對於本判決之上訴，非以違背法
令為理由，不得為之。
如對本判決上訴，須於判決送達後20日內向本院提出上訴狀，並
須表明原判決所違背之法令及其具體內容與依訴訟資料可認為原
判決有違背法令之具體事實之上訴理由。（均須按他造當事人之
人數附繕本）。
中    華    民    國   110    年    11    月    4     日
                              書  記  官  蔡靜雯